【裁判字號】    98,交聲,105
【裁判日期】    980519
【裁判案由】    違反道路交通管理處罰條例
【裁判全文】
臺灣宜蘭地方法院交通事件裁定         98年度交聲字第105號
移送機關    交通部公路總局臺北區監理所宜蘭監理站
異  議  人  甲○○
即受處分人
上列異議人因違反道路交通管理處罰條例案件，對於交通部公路
總局台北區監理所宜蘭監理站民國98年3月10日所為之處分（原
處分案號：宜監字第裁43-Q00000000號），聲明異議，本院裁定
如下：
    主  文
異議駁回。
    理  由
一、移送機關裁決意旨略以：異議人即受處分人甲○○於民國98
    年2月13日凌晨1時許駕駛車牌號碼6315-TN號自用一般小客
    車，在宜蘭縣宜蘭市○○○○道，因汽車駕駛人駕駛汽車肇
    事致人受傷而逃逸違規，經宜蘭縣政府警察局宜蘭分局延平
    派出所以宜警交字第Q00000000號製單舉發，交通部公路總
    局臺北區監理所宜蘭監理站遂依道路交通管理處罰條例第62
    條第3項、第4項之規定，分別裁處異議人罰鍰新台幣（下同
    ）6,000元，吊銷駕駛執照，1年內禁考。
二、異議意旨略以：異議人於98年2月13日凌晨1時許駕駛車牌號
    碼6315-TN號一般自用小客車，在宜蘭縣宜蘭市○○○○道
    與林芸汝駕駛之自小客車發生事故而翻覆至鄰田，異議人爬
    出車內後，發現林女已將車停妥、報警，當時異議人見林女
    未受傷且鄰居也已報警，自己的手機又不見，乃步行至距事
    故現場250公尺的友人住處，請求友人協助並代為聯絡家人
    ，之後便與友人一同返回事故現場，並非蓄意肇事逃逸，異
    議人自行返回現場，協助員警拖吊及筆錄製作，不知為何有
    肇事逃逸之實云云。
三、按「汽車駕駛人駕駛汽車肇事致人受傷或死亡者，應即採取
    救護措施及依規定處置，並通知警察機關處理，不得任意移
    動肇事汽車及現場痕跡證據，違反者處新臺幣3,000元以上9
    ,000元以下罰鍰。但肇事致人受傷案件當事人均同意時，應
    將肇事汽車標繪後，移置不妨礙交通之處所。」、「前項駕
    駛人肇事致人受傷而逃逸者，吊銷其駕駛執照；致人重傷或
    死亡而逃逸者，吊銷其駕駛執照，並不得再考領。」、「汽
    車駕駛人，曾依本條例其他各條規定吊銷駕駛執照者，一年
    內不得考領駕駛執照。」、「前四項不得考領駕駛執照規定
    ，於汽車駕駛人係無駕駛執照駕車者，亦適用之。」，道路
    交通管理處罰條例第62條第3項、第4項及第67條第3項、第5
    項定有明文。
四、經查：
  (一)異議人於98年2月13日凌晨1時許駕駛車牌號碼6315-TN號自
    用小客車，行經宜蘭縣宜蘭市○○○○道，與被害人林芸汝
    駕駛之自小客車發生擦撞，致林芸汝受傷，此為異議人所不
    否認，並據被害人於警、偵訊中指述明確，此有宜蘭縣政府
    警察局宜蘭分局98年3月30日警蘭交字第0982003932號函所
    附道路交通事故現場圖、道路交通事故調查報告表(一)、(二)、
    道路交通事故調查筆錄及現場照片20幀附卷為憑，是此部分
    之事實堪以認定，合先敘明。
  (二)異議人矢口否認有駕駛汽車肇事致人受傷逃逸之事實，並辯
    稱：當時是伊開車，從宜蘭運動公園往壯圍開，開到該交岔
    路口，對方是右側來車，當時伊搶黃燈，對方撞倒伊的車尾
    ，伊就撞到電線桿再翻車，車子掉到水溝上，伊爬出來後，
    對方也停車，對方駕駛有下車打電話，伊沒有上前，電話也
    掉落在車內，伊於是走到附近的朋友家，約250公尺左右，
    但因為朋友家電鈴壞掉，伊只好小聲叫並敲門，後來伊走回
    現場，就已經看到警察，伊在事故後沒有1小時就回到現場
    ，回到現場後發現警察與吊車都已在現場，對方駕駛已經不
    在，警察叫她去驗傷云云，惟本件事故發生後，異議人確實
    未即採取救護措施及依規定處置，反離開現場至朋友住處，
    遲至1小時左右方自行回到現場，而按道路交通管理處罰條
    例對於肇事致人受傷之駕駛人有立即救護並依規定處置之義
    務，係因交通事故受害人有緊急送醫以避免其生命身體蒙受
    更大傷害，並維護其他道路使用者的行車安全，本件異議人
    未在事故發生後立即處理，已構成肇事致人受傷而逃逸，是
    異議人前開所辯並不足採，異議人駕駛汽車肇事致人受傷而
    逃逸之違規行為可堪認定。
五、綜上所述，異議人確有駕駛汽車肇事致人受傷而逃逸之違規
    行為。從而，移送機關依道路交通管理處罰條例第62條第3
    項、第4項之規定裁處罰鍰6,000元，吊銷駕駛執照並禁考1
    年核無不合。異議人之異議為無理由，應予駁回。
據上論斷，應依道路交通案件處理辦法第19條，裁定如主文。
中    華    民    國    98    年    5     月    19    日
                  交通法庭法  官  辜漢忠
以上正本證明與原本無異。
如不服本裁定，應於裁定送達後5日內，向本院提出抗告狀。（
應附繕本）
                          書記官  許麗汝
中    華    民    國    98    年    5     月    19    日


司法院資訊處製作；財團法人民間司法改革基金會備份。
